【裁判字號】    89,交易,616
【裁判日期】    900426
【裁判案由】    過失傷害
【裁判全文】
臺灣臺南地方法院刑事判決                        八十九年度交易字第六一六號
    公  訴  人  臺灣台南地方法院檢察署檢察官
    被      告  乙○○
    選任辯護人  李孟哲律師
                郭淑慧律師
右列被告因過失傷害案件，經檢察官提起公訴（八十九年度偵字第七八九三號）及移
送併辦（八十九年偵字第九一六二號），本院判決如左：
    主  文
乙○○因過失傷害人，處拘役伍拾日，如易科罰金，以參佰元折算壹日。
    事  實
一、乙○○於民國（下同）八十九年六月十九日下午十六時三十分許，駕駛車牌號碼
    ＯＲＩ─七八三號重機車，沿台南市○○路，由南向北方向行駛，途經該路與民
    權路交岔路口，理應注意車輛行駛時，駕駛人應注意車前狀況，隨時採取必要之
    安全措施，而依當時情形，又無不能注意之情事，竟疏於注意，於通過上開交岔
    路口時，貿然直駛，猝見也未注意車前狀況及左右來車之甲○○駕駛車牌號碼Ｖ
    ＪＰ─七四０號輕機車由民權路西向東駛來，在該路口同一車道前方，避煞皆已
    不及，撞及甲○○所駕機車，致人車倒地後，甲○○受有頭部外傷併腦震盪等傷
    害。
二、案經甲○○訴請台灣台南地方法院檢察署偵查起訴。
    理  由
一、訊據被告乙○○就右開時、地發生車禍肇事致告訴人甲○○受傷之事實，除辯稱
    係告訴人突然出來才碰到外，餘均據被告乙○○供承不諱，核與告訴人指訴之情
    節大致相符，並有道路交通事故調查報告表，及診斷證明書一紙附卷可稽。按車
    輛行駛時，駕駛人應注意車前狀況，隨時採取必要之安全措施，道路交通安全規
    則第九十四條第三項定有明文。被告駕車自應注意上述道路交通安全規定，且依
    當時路狀，又無不能注意之情形，竟疏不注意為之，以致肇事，致人受傷，被告
    應有過失，且被告於偵察中意坦承；「... 沒有注意車前狀況，有小過失」見（
    89.10.11偵訊筆錄）。又被害人甲○○於告訴狀及偵訊中雖堅稱係被告逆向行駛
    撞傷伊，惟查，甲○○偵查中向檢察官稱係於超商前停車，牽車出來就被被告逆
    向行駛撞上（89.9.14 偵訊筆錄），經檢察官勘驗現場並無超商存在，有勘驗筆
    錄在卷可稽（89.9.19 勘驗筆錄），又被害人堅稱其受傷有腦水腫之重傷害，但
    經被告提出相片五張，辯稱甲○○已痊癒活動自如，經本院審視該相片，被告所
    辯屬實，惟甲○○卻多次經傳訊稱病不到庭應訊，顯見其指訴尚非全可採信，被
    告所辯則並非無據。經查被告過失駕駛行為，核與告訴人之受傷間，具有相當因
    果關係，。雖告訴人甲○○於本件車禍之發生亦有疏失，但既由於被告之過失併
    合而為危害發生之原因，被告之刑責，當不能因此相抵而解免，僅可供量刑之斟
    酌而已。被告過失行為與告訴人等之傷害間復具有相當因果關係，事證明確，被
    告犯行堪以認定。
二、核被告因過失致告訴人受有傷害，所為係犯刑法第二百八十四條第一項前段之過
    失傷害罪。爰審酌被告過失之程度、犯罪所生之危害及犯罪後之態度等一切情狀
    ，處如主文所示之刑，併諭知易科罰金之折算標準，以資懲儆。
據上論斷，應依刑事訴訟法第二百九十九條第一項前段、刑法第二百八十四條第一項
前段、第四十一條第一項前段、罰金罰鍰提高標準條例第一條前段、第二條判決如主
文。
本案經檢察官簡光昌到庭執行職務。
中    華    民    國      九十      年      四      月      二十六      日
                              臺灣臺南地方法院交通法庭
                                      法  官  何  清  池
右正本證明與原本無異。
如不服本判決，應於判決送達後十日內向本院提出上訴狀( 應附繕本 )。
                                      書記官  林  木  村
中    華    民    國      九十      年      四      月      二十六      日
附錄本案論罪科刑法條全文：
刑法第二百八十四條第一項：
因過失傷害人者，處六月以下有期徒刑、拘役或五百元以下罰金，致重傷者，處一年
以下有期徒刑、拘役或五百元以下罰金。


司法院資訊處製作；財團法人民間司法改革基金會備份。
